# 求助陈老师：发生火灾的会计处理

提问人：风雨中抱紧食物 时间：2020-01-05 19:13:55
背景介绍：
被审计单位自备电厂本年发生火灾，导致汽轮机等设备受损，目前处于停机状态，受损设备目前已经闲置，是否能够继续使用尚且存在不确定性。
企业对全厂机器设备购置了财产保险，但事故原因尚未认定。项目组检查了保险合同，除被保险人故意、被保险人重大过失或其他自然灾害等不可抗力因素外，均由保险公司承担赔偿责任。
被审计单位目前未做任何账务处理，固定资产照常计提折旧。财务人员认为，由于损失均在保险赔偿覆盖之下，企业最终能够依照保险合同约定，以重置价值取得固定资产赔偿款，因此无需进行账务处理。
我认为被审计单位固定资产因火灾受损，目前已经闲置，应当先转入在建工程，同时根据火灾受损情况进行减值测试，并计提减值准备。
设备的维修支出在实际发生时计入营业外支出，保险赔偿在最终收到时计入营业外收入。
请问这样是否正确？

回答人：chenyiwei
你的理解基本合理。目前应根据实际情况确认资产损失（包括减值），不考虑可能收到的保险赔款。保险赔款在实际收到时才进行账务处理。